【裁判字號】    92,交抗,102
【裁判日期】    920925
【裁判案由】    聲明異議
【裁判全文】
臺灣高等法院高雄分院刑事裁定          九十二年度交抗字第一二號
    抗  告  人
    即  異議人  甲○○
    原處分機關  高雄市政府交通局交通事件裁決處
右抗告人因聲明異議案件，不服臺灣高雄地方法院中華民國九十二年八月四日裁定（
九十二年度交聲字第三五一號），提起抗告，本院裁定如左：
      主      文
抗告駁回。
      理      由
一、異議意旨略以：異議人甲○○駕駛豪進交通企業有限公司所有之車號四八六－Ｇ
    Ｍ號營業曳引車，於民國九十二年五月二十日八時十八分許，行經省道台十六線
    十五點八公里處，遭南投縣警察局集集分局水里分駐所員警攔車告發「行駛公告
    禁止行駛路段」，並經高雄市政府交通局交通事件裁決處裁決在案，惟異議人於
    上開時間行駛台十六線與南投縣警察局公告禁止行駛時間未相違反，又警察機關
    指定單一車種（砂石車）禁行該公告路段，其適法性尚有疑義，且警察機關指定
    河床便道為替代道路已違反水利法第七十八條第一項之禁止規定，為此提起本件
    異議。
二、按為維護道路交通安全與暢通，公路或警察機關於必要時，得就指定某線道路或
    某線道路區段禁止或限制車輛、行人通行之事項發布命令，又汽車駕駛人駕駛汽
    車，不遵守公路或警察機關所發布之前開命令者，處新臺幣九百元以上一千八百
    元以下罰鍰，並記違規點數一點，道路交通管理處罰條例第五條第一款、第六十
    條第二項第二款、第六十三條第一項第一款分別定有明文。次按公路法所稱公路
    主管機關，在中央為交通部；在直轄市為直轄市政府；在縣（市）為縣（市○○
    ○○○路法第三條亦定有明文。
三、經查：
  (一)南投縣政府乃省道台十六線在南投縣公路段之公路主管機關，則依上開道路交通
    管理處罰條例第五條規定，南投縣政府為維護道路交通安全與暢通，於必要時，
    自得就指定台十六線前揭道路區段禁止砂石車通行之事項發布命令，合先敘明。
  (二)異議人於九十二年五月二十日八時十八分許，駕駛車號四八六－ＧＭ號營業貨運
    曳引車，行經省道台十六線十五點八公里處，為南投縣警察局集集分局水里分駐
    所員警舉發等情，有南投縣警察局集集分局水里分駐所九十二年五月二十日投警
    交字第ＪＣ0000000號舉發違反道路交通管理事件通知單附卷可稽，異議
    人亦坦認於前揭時間駕駛曳引車行經上開路段在卷。又省道台十六線０至三十Ｋ
    路段自九十二年五月五日起每日二十二時至翌日八時及例假日禁止砂石車輛行駛
    ，但其餘時段，替代道路（河床便道）堪用時，仍須行駛替代道路，且經第四河
    川局同意砂石車輛暫時行駛河床便道，縱有其他因素，亦應向警察機關申請許可
    ，非駕駛人自行判斷得自行任意行駛管制路線等情，有南投縣政府於九十二年五
    月五日以府授警交字第０九二００八０三六二０號公告函影本、南投縣政府集集
    分局九十二年六月十七日投集警交字第０九二０００九二五０號函及南投縣政府
    警察局告示之照片二幀在卷可佐。異議人前揭行經省道台十六線十五點八公里處
    之時間乃九十二年五月二十日八時十八分許，當日係星期二，非例假日，其行駛
    時間亦屬前揭公告禁止砂石車輛行駛之時段外，然依上開南投縣政府公告及南投
    縣政府警察局告示內容所示：「其餘時段，替代道路（河床便道）堪用，仍須行
    駛替代道路」等情，及南投縣政府已提供經第四川河川局同意砂石車輛暫時行駛
    之替代道路（河床便道），該替代道路於九十二年五月二十日當日並無不堪使用
    之情事，則異議人捨可供行駛之替代道路不用，仍於前揭時、地駕駛砂石車輛行
    經禁駛路段，其有不遵守公路機關，依道路交通管理處罰條例規定所發布命令之
    事實，應堪認定。
四、綜上所述，移送機關即高雄市政府交通局交通事件裁決處據此引用前開道路交通
    管理處罰條例第六十條第二項第二款、第六十三條第一項規定，裁處異議人罰鍰
    新台幣一千五百元，並記違規點數一點，於法並無不當。至於抗告人提出南投縣
    政府警察局南投分局九十二年八月五日投投警部交字第０九二００一二九八八號
    函所載違規時間與抗告人違規時間不同，自難為抗告人有利之認定，異議人聲明
    異議，顯無理由，則原審所為駁回異議之裁定，尚無不合。抗告意旨，仍執前詞
    ，指摘原裁定不定，經核難認有理由，應予駁回。
五、據上論斷，應依道路交通案件處理法第廿六條、刑事訴訟法第四百十二條，裁定
    如主文。
中    華    民    國     九十二     年       九       月     二十五     日
                              臺灣高等法院高雄分院刑事第三庭
                                  審判長法官  周賢銳
                                        法官  黃建榮
         法官  謝宏宗
右正本證明與原本無異。
不得再抗告。
                                      書記官  賴梅琴
中    華    民    國     九十二     年       九       月     二十六     日
                                                                    Ａ


司法院資訊處製作；財團法人民間司法改革基金會備份。
